# ING. ANGEL SÁNCHEZ

# ING. ADMINISTRADOR DE SISTEMAS - EMPRENDEDOR DIGITAL (EDTECH)

Monterrey, México - hi@aseazul.com - www.aseazul.com - +52 8117755997

### **SOBRE MI**

Ingeniero en Administración de Sistemas con más de 10 años de experiencia en tecnología y fundador de Azul School y Azul Web, plataformas que alcanzan más de 1.5 millones de seguidores. Combino desarrollo tecnológico con educación digital, habiendo impactado a más de 40,000 estudiantes. Me especializo en desarrollo full stack, liderazgo de equipos remotos y creación de soluciones tecnológicas innovadoras. Ponente activo y mentor en comunidades tecnológicas.

#### **EXPERIENCIA PROFESIONAL**

### Fundador y CEO - Azul School www.azulschool.net

(2019 - Presente)

Azul School es una plataforma educativa en línea especializada en tecnología, con más de 40,000 estudiantes y 1.5 millones de seguidores. Ofrecemos cursos personalizados y rutas de estudio diseñadas para acompañar a los estudiantes desde niveles básicos hasta avanzados.

En este proyecto, desarrollé habilidades como liderazgo, comunicación efectiva y gestión de proyectos educativos, coordinando equipos de maestros y áreas clave de forma remota. También apliqué metodologías ágiles y enfoques de análisis y mejora continua para optimizar la experiencia de aprendizaje.

Además, trabajé en el desarrollo de comunidades y redes sociales, posicionando a Azul School como un referente en educación tecnológica, y empleé análisis de datos para mejorar el rendimiento y planificar estrategias de crecimiento.

#### Fundador y CEO - Azul Web www.azulweb.net

(2014 - Presente)

Azul Web es un medio digital especializado en tecnología, ciencia y educación, con más de 1.5 millones de seguidores y más de 3,000 artículos publicados. Se ha consolidado como una de las comunidades más grandes en el sector, ofreciendo contenido relevante y de calidad.

En este proyecto, desarrollé habilidades como liderazgo y comunicación efectiva, gestionando un equipo inicial de 10 colaboradores y manteniéndolos motivados durante años. También trabajé en el análisis de datos y métricas de rendimiento, optimizando estrategias de contenido que incrementaron significativamente el tráfico del sitio.

Además, implementé herramientas innovadoras y enfoques creativos para el crecimiento del proyecto, posicionando a Azul Web como un referente en tecnología y educación en línea.

Antes de estos proyectos, trabajé en el área de operaciones en un banco y como desarrollador full stack en una agencia de desarrollo. En estas experiencias, desarrollé habilidades clave como gestión de proyectos, análisis de procesos, resolución de problemas, desarrollo de software y trabajo en equipo. Además, fortalecí mi capacidad para trabajar en entornos de alta presión, mejorar la eficiencia operativa y adaptar soluciones tecnológicas a necesidades específicas.

# HABILIDADES TÉCNICAS

# HTML, CSS, JavaScript, Python, Django, PHP, SQL, Git, GitHub, Jira, Scrum, Kanban, AWS, Data Analysis, Bootstrap, WordPress, WooCommerce, Linux, cPanel, WHM, N8N, Facebook Ads, Google Analytics

# HABILIDADES BLANDAS

Liderazgo, Comunicación efectiva, Análisis y mejora, Influencia positiva, Desarrollo de comunidades y redes sociales, Análisis de datos y métricas de rendimiento, Transmisión de ideas, Resolución de problemas, Gestión de proyectos educativos.

## LENGUAJES

**Inglés**, A1 (en proceso de mejora, actualmente cursando estudios para avanzar en el idioma). **Español**, Nativo

# **EDUCACIÓN**

#### **Ingeniero Administrador de Sistemas** Universidad Metropolitana de Monterrey

2015 - 2019

Se complementa una carrera técnica en Sistemas con cursos certificados en Desarrollo para Startups (Por Startup México, generación 2024), Django, Scrum Master, Facebook Ads, y Creación de Empresas. Estas formaciones han fortalecido mis habilidades en desarrollo de software, gestión de proyectos y emprendimiento.